【裁判字號】    92,訴,403
【裁判日期】    920530
【裁判案由】    毒品危害防制條例
【裁判全文】
臺灣彰化地方法院刑事判決                          九十二年度訴字第四三號
    公  訴  人  臺灣彰化地方法院檢察署檢察官
    被      告  甲○○
右列被告因違反毒品危害防制條例案件，經檢察官提起公訴（九十二年度毒偵字第五
三四、七一八號）及移
：
    主      文
甲○○連續施用第一級毒品，累犯，處有期徒刑玖月，扣案之海洛因壹小包（毛重約
零點捌公克）沒收銷燬之，注射針筒壹支沒收；又連續施用第二級毒品，累犯，處有
期徒刑伍月；主刑部分應執行有期徒刑壹年壹月。
    事      實
一、甲○○前於民國八十七年十月間，因竊盜案件，經台灣高等法院台中分院判處有
    期徒刑十月確定；再於八十九年四月間因竊盜案件，經本院判處有期徒刑一年二
    月確定，二罪接續執行，九十一年一月二十八日假釋出獄並交付保護管束，同年
    十月十六日因假釋未經撤銷，視為業已執行完畢。其前另因施用毒品案件，經強
    制戒治期滿（於八十九年十一月五日強制戒治期滿），由臺灣彰化地方法院檢察
    署檢察官於八十九年十二月十四日，以八十九年度戒毒偵字第一四七八、一四七
    九、一四八○、一四八一、一四八二號為不起訴處分確定。詎其仍不知悔改，復
    基於施用第一級毒品海洛因之概括犯意，自九十一年十一月初某日起至九十二年
    四月二十八日止，連續在彰化縣社頭鄉○○○路邊，將第一級毒品海洛因摻水再
    以針筒注射入人體之方式，施用海洛因多次；又另起施用第二級毒品安非他命之
    概括犯意，自九十二年一月二十日起至同年四月二十八日止，連續在上開地點，
    將第二級毒品安非他命放入玻璃吸管內再用火燒烤吸其煙霧之方式，施用安非他
    命多次。嗣先於九十二年二月十一日晚間八時三十分許，在彰化縣員林鎮○○路
    與新生路口為警查獲，並扣得其所有供己施用之海洛因一包（毛重約零點八公克
    ）。再於同年三月二十五日上午十時許，在彰化縣員林鎮○○路○段六０九號為
    警查獲，並扣得其所有供己施用海洛因所用之注射針筒一支。並於同年四月三十
    日暫時寄押台灣彰化看守所附設勒戒處所執行強制戒治。
二、案經彰化縣警察局員林分局先（海洛因部分）後報請及臺灣彰化地方法院檢察署
    檢察官自動檢舉（安非他命部分）偵查起訴及移送併案審理。
    理      由
一、右揭犯罪事實業據被告甲○○坦白承認，其先後為警採集之尿液，送請彰化縣衛
    生局檢驗結果，呈嗎啡（海洛因施用入人體後，水解還原成嗎啡，再循嗎啡之代
    謝方式排出體外）陽性反應，又台灣彰化看守所附設勒戒處所對於被告採驗尿液
    之結果，亦呈鴉片類及安非他命類陽性反應，有該局九十二年二月二十四日、九
    十二年四月七日煙檢字第九二０三三七、九二０六三九號煙毒尿液檢驗成績書二
    紙及詮昕科技股份有限公司濫用藥物尿液檢驗報告一紙附卷可稽（分見九十二年
    度毒偵字第五三四號卷第二八頁、九十二年度毒偵字第九二０號卷第三二頁及本
    院卷）。而扣案之白色粉末一小包，經彰化縣警察局員林分局初步檢驗結果確為
    海洛因無誤，有該局初步檢驗報告單附卷可憑（見見九十二年度毒偵字第五三四
    號卷第六頁），此外復有該海洛因一小包、注射針筒一支扣案可資佐證，被告施
    用第一、二級毒品海洛因及安非他命之事實堪以認定。又被告前因施用毒品案件
    ，經強制戒治期滿，由臺灣彰化地方法院檢察署檢察官於八十九年十二月十四日
    ，以八十九年度戒毒偵字第一四七八、一四七九、一四八○、一四八一、一四八
    二號為不起訴處分確定一節，有該不起訴處分書一份、台灣高等法院被告全國前
    案紀錄表及臺灣彰化地方法院檢察署刑案資料查註紀錄表等資料在卷足憑，本件
    事證明確，被告施用第一、二級毒品海洛因及安非他命之犯行應堪認定。
二、核被告甲○○所為，係犯毒品危害防制條例第十條第一項之施用第一級毒品罪及
    同條第二項之施用第一級毒品罪。被告持有第一、二級毒品海洛因及安非他命之
    低度行為應為其施用之高度行為吸收，均不另論罪。又被告先後多次施用第一、
    二級毒品海洛因及安非他命之犯行，時間緊接，所犯又係構成要件相同之罪名，
    顯係各基於概括犯意為之，應依連續犯規定論以一罪，並均加重其刑。末查被告
    前於八十七年十月間，因竊盜案件，經台灣高等法院台中分院判處有期徒刑十月
    確定；再於八十九年四月間因竊盜案件，經本院判處有期徒刑一年二月確定，二
    罪接續執行，九十一年一月二十八日假釋出獄並交付保護管束，同年十月十六日
    因假釋未經撤銷，視為業已執行完畢等情，有臺灣高等法院被告全國前案紀錄表
    及台灣彰化地方法院檢察署刑案資料查註紀錄表在卷可稽，其於刑之執行完畢後
    五年內再犯有期徒刑以上之罪，係屬累犯，依法均應遞加重其刑。另公訴人起訴
    事實雖未敘及被告自九十年十一月初某日起至九十二年二月六日止，及自九十二
    年二月十二日起至同年四月二十八日止施用第一級毒品海洛因之事實，暨九十二
    年一月二十日起至同年二月六日止，及自九十二年二月十二日起至同年四月二十
    八日止施用第二級毒品安非他命之事實，然此二部分之事實與公訴人起訴之犯罪
    事實各具有連續犯之裁判上一罪之關係，為起訴效力所及，本院自應併予審究。
    爰審酌被告犯罪次數、施用之期間、動機、爰審酌被告犯罪次數、施用之期間、
    動機、目的、方法、不知珍惜身體，犯罪所生危害，現於戒治處所戒治中及犯後
    態度等一切情狀，各量處如主文所示之刑，並定其應執行之刑。扣案被告所有之
    海洛因一小包（毛重約零點八公克），係屬第一級毒品，應依毒品危害防制條例
    第十八條第一項前段沒收銷燬之，至於注射針筒一支，為被告所有供犯罪所用之
    物，併予依刑法第三十八條第一項第二款宣告沒收。
據上論斷，應依刑事訴訟法第二百九十九條第一項前段，毒品危害防制條例第十條第
一項、第二項、第十八條第一項前段，刑法第十一條前段、第五十六條、第四十七條
、第五十一條第五款、第三十八條第一項第二款，判決如主文。
本案經檢察官鮑慧忠到庭執行職務。
中      華      民      國    九十二    年      五      月     三十     日
                                    台灣彰化地方法院刑事第二庭
                                        法      官  李  水  源
右正本證明與原本無異。
如不服本判決，應於判決送達後十日內向本院提出上訴狀( 須附繕本 )。
                                        法院書記官  廖  建  興
中      華      民      國    九十二    年      六      月      五      日
附錄論罪科刑法條全文：
毒品危害防制條例第十條
施用第一級毒品者，處六月以上五年以下有期徒刑。
施用第二級毒品者，處三年以下有期徒刑。


司法院資訊處製作；財團法人民間司法改革基金會備份。
